【裁判字號】    97,交聲,457
【裁判日期】    970821
【裁判案由】    違反道路交通管理處罰條例聲明異議
【裁判全文】
臺灣士林地方法院交通事件裁定         97年度交聲字第457號
原處分機關  臺北市交通事件裁決所
異  議  人
即受處分人  甲○○
上列受分人因違反道路交通管理處罰條例案件，對於臺北市交通
事件裁決所於97年3 月27日所為之處分（原處分：北市裁三字第
裁22-AEW475733號）聲明異議，本院裁定如下：
    主  文
異議駁回。
    理  由
一、按汽車駕駛人爭道行駛時，任意駛出邊線或任意跨越兩條車
    道行駛者，處新臺幣（下同）600 元以上1800元以下罰鍰，
    並記違規點數1 點，道路交通管理處罰條例第45條第12款、
    第63條第1項第1款分別定有明文。
二、原處分意旨略以：異議人即受處分人甲○○於民國97年2 月
    15日22時10分許，駕駛車號6086-DQ 號自用小客車，沿臺北
    市○○○路○ 段20巷北往南方向，行至松高路路口（新光三
    越A8館前）時，未依標線指示即跨越雙黃線左轉（北往東方
    向，該路段地面繪設有雙黃分向限制線及路口設有禁止左轉
    標誌2 面），違反道路交通管理處罰條例第45條第12款之規
    定，處罰鍰600 元，並記違規點數1 點等語。
三、聲明異議意旨略以：異議人於前揭時間行經該路段，其行向
    係從誠品地下樓層駛出停車場，到松高路右轉後直行，原本
    計劃在松高路右轉基隆路，再左轉忠孝東路往松山車站方向
    送同事回家，但在路過松高路誠品門面附近，看到地上有黃
    網線，也確認黃網線上不應該有雙黃線，所以在黃網線上迴
    轉；且開單現場離異議人迴轉現場已經差距有一段路（員警
    直至異議人行至松高路與松仁路口處才攔停開單），要攔停
    至少也要早點攔停；又異議人送同事回松山後，又路過該迴
    轉路段，發現與該名男員警所表示之「黃網線上又有重疊雙
    黃線」之說法不服等語。
四、訊據證人即舉發員警丙○○到庭證稱：當天其與另一員警乙
    ○○騎摩托車正沿著松高路與松智路執行巡邏勤務，看見異
    議人之車子從忠孝東路5 段20巷路口出來後，直接左轉松高
    路，因為當時異議人車在內車道，其為了確保自身安全，沒
    有馬上將異議人攔停，因此才會在松高路與松仁路口始將異
    議人攔停等語明確（見本院97年5 月26日訊問筆錄第2 頁）
    ；核與證人乙○○證稱：當天其確實在場，當時其從市府路
    右轉松高路直行，行至誠品忠孝東路5 段20巷口時，看見有
    一輛車子跨越雙黃線左轉，另一名女同事說要告發他，那時
    異議人已經離其5 公尺左右，在前方路口停紅燈，於是其便
    與證人丙○○向前攔舉等語明確（見本院97年6 月17日訊問
    筆錄第2 頁）。衡諸證人丙○○、乙○○與異議人互不相識
    ，亦無仇怨，復到庭具結為以上之證述應無甘冒偽證重罪而
    設詞誣陷異議人之理，且其所證本件舉發經過事實，具體明
    確，顯非一般憑空捏造證詞可擬。至於異議人雖辯稱：其並
    沒有直接左轉，其是先右轉後再迴轉，且是在黃網線上迴轉
    ，而該黃網線上亦沒有繪製雙黃線等語。然證人即當日異議
    人所乘載之朋友丁○○證稱：其並不太清楚異議人究竟係在
    何處迴轉的，且當時坐在後座，亦沒有看到黃網線究竟劃在
    哪邊等語（見本院97年6 月17日訊問筆錄第3 頁），故尚無
    法為異議人有利之認定。從而，異議人確有前揭違規事實，
    堪予認定，其前揭所辯，自不足採。
五、綜上所述，異議人確有於前揭時、地任意駛出邊線之違規行
    為，從而原處分機關依道路交通管理處罰條例第45條第12款
    同條例第63條第1 項第1 款之規定，裁處異議人600 元罰緩
    及記違規點數1 點，核無違誤，本件異議人之異議為無理由
    ，應予駁回。
據上論斷，依道路交通案件處理辦法第19條，裁定如主文。
中    華    民    國    97    年    8     月    21    日
                        交通法庭法  官  劉秉鑫
以上正本證明與原本無異。
如不服本裁定應於送達後5日內向本院提出抗告狀。
                                書記官  吳尚文
中    華    民    國    97    年    8     月    21    日


司法院資訊處製作；財團法人民間司法改革基金會備份。
